臺灣高等法院刑事判決
109年度上訴字第3506號
上  訴  人
即  被  告  曾莉婷


選任辯護人  陳偉倫律師
            王聖傑律師
上  訴  人
即  被  告  陳冠傑




指定辯護人  本院公設辯護人李廣澤
上列上訴人即被告等因違反毒品危害防制條例案件，不服臺灣桃
園地方法院109年度訴字第20號，中華民國109年4月28日第一審
判決（起訴案號：臺灣桃園地方檢察署108年度偵字第31695、33
709號），提起上訴，本院判決如下：
    主  文
原判決關於其附表一編號8、15乙○○罪刑部分，及乙○○未扣案犯
罪所得、甲○○未扣案犯罪所得沒收及追徵部分均撤銷。
乙○○犯附表一主文欄編號8、15所示之罪，各如處附表一主文欄
編號8、15所示之刑。
乙○○未扣案犯罪所得新臺幣肆萬玖仟零伍拾元及甲○○未扣案犯罪
所得新臺幣參仟壹佰元均沒收，於全部或一部不能沒收或不宜執
行沒收時，均追徵其價額。
其他上訴駁回。
乙○○撤銷改判部分（即原判決附表一編號8、15）及上訴駁回（
即原判決附表一編號1至7、9至14、16至25）部分所處之刑，應
執行有期徒刑陸年陸月。
    事  實
一、乙○○、甲○○、謝毓秀（經原審判處罪刑確定）均知悉愷他命
    為毒品危害防制條例第2條第2項第3款所列管之第三級毒品
    ，依法不得販賣，且3人以上以實施最重本刑逾五年有期徒
    刑之刑之罪為手段而具持續性或牟利性之有結構性組織，為
    組織犯罪防制條例所規範禁止，乙○○於民國108年8月初某日
    某時起，基於發起犯罪組織之犯意，發起組成「頂尖菸酒行
    」販毒集團犯罪組織，並招募謝毓秀、甲○○加入，謝毓秀及
    甲○○則均各基於參與犯罪組織之犯意，而參與該販毒集團犯
    罪組織後，先由乙○○編寫並發送隱晦之販毒簡訊予不特定人
    ，依乙○○指示，由其、甲○○、謝毓秀輪班負責接聽購毒者來
    電，並以門號0000000000、0000000000、0000000000號（均
    搭配手機序號IMEI：000000000000000）之行動電話及如附
    表二編號4所示行動電話各1支聯繫交易數量、時間、地點、
    金額，乙○○分裝或由甲○○、謝毓秀分裝乙○○預先提供之愷他
    命，再由乙○○自行或陪同或由甲○○、謝毓秀自行前往指定地
    點交易毒品愷他命並收取價金之方式，甲○○或謝毓秀各就所
    販出愷他命新臺幣（下同）1,000 元，可抽取報酬150 元，
    販出愷他命2,000 、3,000 元，各可抽取報酬200 、300 元
    ，販出愷他命5,000 元，可抽取報酬400 元，餘款歸由乙○○
    所有，其等謀議既定，則依上開分工模式，各為下列行為：
二、乙○○意圖營利，基於販賣第三級毒品犯意，於附表一編號5
    、15所示之時間、地點，販賣第三級毒品愷他命與各該人（
    交易時間、地點、毒品數量、價格均如附表一編號5、15所
    示），並取得附表一編號5、15所示之販毒所得。
三、乙○○及甲○○均意圖營利，共同基於販賣第三級毒品愷他命之
    犯意聯絡，於附表一編號1至2、4、7至9、12至14、16、19
    、21至22、24至25所示之時間、地點，販賣第三級毒品愷他
    命與各該人（交易時間、地點、毒品數量、價格均如附表一
    編號1至2、4、7至9、12至14、16、19、21至22、24至25所
    示），並取得附表一編號1至2、4、7至9、12至14、16、19
    、21至22、24至25所示之販毒所得。
四、乙○○及謝毓秀均意圖營利，共同基於販賣第三級毒品愷他命
    之犯意聯絡，於附表一編號3、6、10至11、17至18、20、23
    所示之時間、地點，販賣第三級毒品愷他命與各該人（交易
    時間、地點、毒品數量、價格均如附表一編號3、6、10至11
    、17至18、20、23所示），並取得附表一編號3、6、10至11
    、17至18、20、23所示之販毒所得。
五、嗣經警依法實施通訊監察及蒐證後，分別於：㈠於108年11月
    13日拘提乙○○，並於同日15時30分許，持搜索票搜索乙○○斯
    時位於桃園市○○區○○○街00號19樓之17居所，當場扣得附表
    二編號5、12、22、27、28所示之物；㈡於108年11月13日拘
    提謝毓秀，並於同日13時25分許，持搜索票搜索謝毓秀斯時
    位於桃園市○鎮區○○路00巷00號居所及所使用車牌號碼00-00
    00號自用小客車，扣得附表二編號2至4、7至9、13、14、16
    至20、23至26、29所示之物；㈢於108年11月13日拘提甲○○，
    並於同日13時50分許，持搜索票搜索甲○○斯時位於桃園市○○
    區○○路0段000巷0弄00號10樓居所及所使用車牌號碼000-000
    0號自用小客車，當場扣得附表二編號1、6、15、21所示之
    物；㈣於108年11月13日11時35分許，在王新方位於桃園市○○
    區○○路000號住所，扣得附表二編號11所示之物；㈤於108年1
    1月13日13時20分許，在陳俊丞位於桃園市○○區○○路000巷00
    號3樓住所，扣得附表二編號10所示之物。
六、案經桃園市政府警察局大溪分局報告臺灣桃園地方檢察署檢
    察官偵查起訴。 
    理  由
壹、證據能力
一、按被告以外之人於審判外之言詞或書面陳述，除法律有規定
    者外，不得作為證據；又被告以外之人於審判外之陳述，雖
    不符刑事訴訟法第159 條之1 至第159 條之4 之規定，而經
    當事人於審判程序同意作為證據，法院審酌該言詞陳述或書
    面陳述作成時之情況，認為適當者，亦得為證據。當事人、
    代理人或辯護人於法院調查證據時，知有第159 條第1 項不
    得為證據之情形，而未於言詞辯論終結前聲明異議者，視為
    有前項之同意，刑事訴訟法第159 條第1 項及第159 條之5
    分別定有明文。經查，本判決下列所引用上訴人即被告乙○○
    、甲○○（下均逕稱姓名）以外之人於審判外之陳述，檢察官
    、乙○○、甲○○、辯護人等迄於本院言詞辯論終結前均未聲明
    異議，本院審酌上開證據資料作成時之情況，尚無違法不當
    或證明力明顯過低之瑕疵，亦認為以之作為證據應屬適當，
    爰依上開規定，認前揭證據資料均有證據能力。
二、次按除法律另有規定外，實施刑事訴訟程序之公務員因違背
    法定程序取得之證據，其有無證據能力之認定，應審酌人權
    保障及公共利益之均衡維護，刑事訴訟法第158 條之4 定有
    明文。本案以下所引用之非供述證據，並無證據證明係實施
    刑事訴訟程序之公務員違背法定程序所取得，且經本院於審
    理時合法踐行調查程序，自應認均具有證據能力，得作為證
    據。
貳、認定犯罪事實所憑之證據及理由
    乙○○、甲○○坦承販毒犯行，惟矢口否認有發起、參與該販毒
    集團乙情，乙○○辯稱：我非該販毒集團之發起人，我已向警
    局指認上游為郭世旻等語（見本院卷第112、344頁），辯護
    人辯稱：乙○○、甲○○及同案被告謝毓秀（下逕稱姓名）只是
    隨個案販毒、無歸屬性、從屬性、指揮性，非犯罪組織，且
    乙○○已提出告發狀、供出上游等語（見本院卷第112頁）；
    甲○○辯稱：我參與的不是犯組織等語（見本院卷第112頁）
    。然查：
一、上開犯罪事實，業據乙○○、甲○○於偵查或原審審理中均坦承
    不諱（乙○○部分見偵31695卷一第15至38頁，訴20卷第129至
    137、341至342頁；甲○○部分見偵31695卷一第141至172、28
    3至287頁），核與謝毓秀於偵查中證述（見偵31695卷二第1
    35至139頁），及證人即毒品買家陳俊丞（見偵33709卷二第
    25至33頁，偵31695卷三第105至108頁）、張妘嘉（見偵337
    09卷二第171至178頁，偵31695卷三第43至45頁）、巫文瀚
    （見偵31695卷二第209至215、239至245頁）、王新方（見
    偵31695卷二第147至154、197至201頁）、賴志鋼（見偵316
    95卷三第113至120、145至147頁）、曾健龍（見偵33709卷
    二第131至137頁，偵31695卷三第175至177頁）、邱楷儒（
    見偵33709卷二第201至205頁，偵31695卷三第207至208頁）
    、趙語喬（見偵33709卷二第219至225頁，偵31695卷三第28
    7至289頁）（上開證人下均逕稱姓名）於警詢及偵查中證述
    情節相符（以上未經在檢察官、法官面前作成，並經踐行刑
    事訴訟法所定訊問證人程序者，僅供認定販毒行為，不作為
    認定組織犯罪條例第3條之事證，下同），並有警方蒐證照
    片49張、大溪分局偵查隊蒐證相片33張、通訊監察譯文19份
    、照片黏貼紀錄表1份、桃園市政府警察局大溪分局搜索扣
    押物品目錄表（乙○○、甲○○、謝毓秀）各1份（分別見偵316
    95卷一第41至第43、45至49、55、57至59、61、63、65至67
    、85至89、93至97、177、183、187至189、191、193、195
    、197、199、201至205、207、209、211至215、217至218、
    229至234，偵31695卷二第51至54、55、61、63、65、67至6
    9、71、73至75、79、81、83至85、87、96至97、155至156
    、161、217至218、223，偵31695卷三第13至15、21至22、6
    1至63、121至124、129至131、165至166、171、189至190、
    195至196、281至283頁）在卷可佐，並有附表二編號1至4、
    15所示之物扣案足資佐證。再扣案附表二編號1至3所示之白
    色晶體40包、50包，及白色粉末1包，經送內政部警政署刑
    事警察局鑑驗結果，均檢出第三級毒品愷他命成分，純度分
    別約99%、99%、98%，推估驗前總純質淨重約54.51公克、90
    .35公克、0.54公克，有該局108年12月10日刑鑑字第108801
    5491號鑑定書1份（見偵33709卷二第303至304頁）附卷可參
    。從而，乙○○、甲○○前開所為任意性自白，核與事實相符，
    堪予採信。
二、按販賣毒品罪之販賣行為，祇須行為人主觀上有營利意圖，
    進而與應買者就毒品標的物與價金等買賣毒品之重要內容有
    所意思表示而達成契約之合致，即足當之。又販賣毒品係違
    法行為，非可公然為之，且有其獨特之販售通路及管道，復
    無一定之公定價格，容易增減分裝份量，是其各次買賣之價
    格，當亦各有差異，或隨供需雙方之資力、關係之深淺、需
    求之數量、貨源之充裕與否、販賣者對於資金之需求程度如
    何，以及政府查緝之態度，為各種不同之風險評估，而為機
    動性之調整，是其價格標準，自非一成不變，且販賣者從各
    種「價差」或「量差」或「純度」謀取利潤方式，亦有差異
    ，然其所圖利益之非法販賣行為目的，則屬相同，並無二致
    。況依一般民眾普遍認知，毒品價格非低、取得不易，且毒
    品之非法交易，向為政府查禁森嚴且重罰不寬貸，衡諸常情
    ，倘非有利可圖，殊無甘冒持有毒品遭查獲、重罰之極大風
    險，無端親送至交易處所，或以自身住居所附近為交易處所
    之理。從而，舉凡有償交易，除足反證其確另基於某種非圖
    利本意之關係外，通常尚難因無法查悉其買進、賣出之差價
    ，而推諉無營利之意思，或阻卻販賣犯行之追訴。故凡為販
    賣之不法行為者，其販入之價格必較售出之價格低廉，而有
    從中賺取買賣差價牟利之意圖及事實，應屬符合論理法則而
    不違背社會通常經驗之合理判斷。查甲○○或謝毓秀各就所販
    出愷他命1,000 元，可抽取報酬150 元，販出愷他命2,000 
    、3,000 元，各可抽取報酬200 、300 元，販出愷他命5,00
    0 元，可抽取報酬400 元，餘款歸由乙○○所有等情，業據甲
    ○○、謝毓秀證述明確（分別見偵31695卷一第283至287頁，
    偵31695卷二第135至139頁、訴20卷第131至132頁），乙○○
    亦坦承其有獲利等語（見偵31695卷一第125至128頁）；復
    衡以本案係由乙○○與謝毓秀商討後編寫並發送隱晦之販毒簡
    訊予不特定人，再由購毒者撥打電話聯繫欲購買毒品乙情，
    經謝毓秀（見偵31695卷二第137頁）證述明確，則買賣毒品
    雙方非必然相識，而甲○○、謝毓秀僅分工接聽電話、發送毒
    品給買毒者並收受價款部分，堪認乙○○、甲○○、謝毓秀與附
    表一所示各購毒者均無特殊私人情誼，倘無從中賺取量差、
    投機貪圖小利，豈有甘冒涉犯販賣第三級毒品罪刑之重典，
    無端義務無償為他人代購毒品之理，足認乙○○、甲○○、謝毓
    秀就附表一所示販賣第三級毒品確有賺取價差以營利之主觀
    犯意。
三、另乙○○發起「頂尖菸酒行」販賣第三級毒品愷他命集團犯罪
    組織，並招募謝毓秀、甲○○加入，謝毓秀及甲○○參與該販毒
    集團犯罪組織後，先由乙○○編寫並發送隱晦之販毒簡訊予不
    特定人，依乙○○指示，由其、甲○○、謝毓秀輪班負責接聽購
    毒者來電、聯繫交易數量、時間、地點、金額，乙○○分裝或
    由甲○○、謝毓秀分裝乙○○預先提供之愷他命，由乙○○依序指
    揮、監督甲○○、謝毓秀分別於附表一編號1至4、6至14、16
    至25所示時、地，交付買家指定之毒品愷他命並收取價金，
    顯見該從事販毒以營利之組織已具備3人以上，縱本案期間
    甲○○曾於108年9月26日曾為警查獲，然並未脫離該販毒集團
    等情，業經甲○○供述明確（見偵31695卷一第285頁），甲○○
    於108年9月26日為警查獲不影響其前已參與組織之行為，及
    為附表一編號1至2、4、7至9、12至14、16、19、21至22、2
    4至25所示犯行，是乙○○、甲○○、謝毓秀係以乙○○為首，聽
    命及接受乙○○之調度安排，而有上下隸屬之關係，且該組織
    分工及獲利均屬明確，已具備「結構性」、「牟利性」。酌
    以該販毒集團自108年8月初開始以上開分工方式販賣第三級
    毒品愷他命，直至108年11月13日止方遭警方查獲等情，則
    該販毒集團運作至少持續3月之久，顯然亦具備「持續性」
    ，是以，該販毒集團符合「結構性」、「持續性」、「牟利
    性」等要件，自屬組織犯罪防制條例所規定犯罪組織甚明。
四、乙○○、辯護人及甲○○所辯不可採之理由
  ㈠乙○○雖曾於本院審理中另提出刑事告發狀，經員警提訊而供
    稱：該販毒集團係以郭世旻為首，我只是收款人，甲○○、謝
    毓秀均為運毒手（即俗稱小蜜蜂）等語，有桃園市政府警察
    局龍潭偵查隊警詢筆錄2份（見本院卷第203至224頁）在卷
    可參。然查：
　⒈觀扣案附表二編號21（甲○○）、22（乙○○）所示行動電話（
    下逕稱甲○○行動電話、乙○○行動電話）內翻拍照片1份（見
    本院卷第225至233頁），乙○○行動電話、甲○○行動電話內就
    電子郵件信箱poo0000000oud.com者，暱稱分別為「哥」、
    「老爸」，且乙○○行動電話內與「老爸」對話：不詳時間「
    2.7×5、1.5×20、1.0×20、4×10」、「裝備都在家、有的錢
    在我這、馬卡、好朋友」，比對甲○○行動電話內與「老爸」
    對話：108年11月5日「2.9.4.3」、「出的」，108年10月26
    日「哥，不用問姊姊了，這次我的問題我下次會注意一點，
    錢我在補給你」、108年11月5日傳送記載「5、3、12、3、1
    3、9、7、4...」紙條，不詳時間分別傳送記載「6、4、11
    、3、10、6、3、0...」、「7、1、15、5、14、14、14、12
    ...」、　「17、22、12、12、99」紙條，無從相互勾稽出
    與郭世旻之關連性。另自卷附乙○○帳冊資料1份（見偵31695
    卷一第93至97頁），其內容多記載數字、加、減數額、傑、
    哥、好朋友、婷、秀等字樣，亦無法比對出與郭世旻之關連
    性。
　⒉又經員警多次前往郭世旻住處埋伏蒐證，皆未發現有不法情
    事，另經調閱附表二編號22乙○○行動電話，無直接與郭世旻
    販毒等關鍵訊息，迄今尚未發現郭世旻違法情事等情，有桃
    園市政府警察局龍潭分局110年4月27日龍警分刑字第110000
    9480號函檢附職務報告、相片紀錄表各1份（見本院卷第309
    至313頁）在卷可佐。
　⒊參以乙○○、甲○○先前自108年11月13日起迭經警詢、偵查、原
    審審理中，均未曾提出郭世旻或該販毒集團發起人為郭世旻
    乙情，迄本院審理中始供出郭世旻為該販毒集團發起人，且
    亦與謝毓秀證述情節不符，則本案無從認定郭世旻為該販毒
    集團之發起人、乙○○僅為參與該販毒集團者等情。故乙○○、
    辯護人上開所辯，均不可採。
  ㈡該販毒集團符合「結構性」、「持續性」、「牟利性」等要
    件，自屬組織犯罪防制條例所規定犯罪組織，業經說明如前
    ，是甲○○所辯所參與者非犯罪組織等語，不可採信。
五、綜上所述，本案事證已臻明確，乙○○、甲○○前揭所辯，要屬
    卸責之詞，不足採信。是乙○○、甲○○所為上開犯行，均洵堪
    認定，應依法論科。
參、論罪科刑
一、乙○○、甲○○行為後，毒品危害防制條例第4條第3項、第11條
    第5項、第17條第2項均於109年1月15日經總統公布修正，並
    於同年7月15日施行。經比較修正前、後規定，新法將毒品
    危害防制條例第4條第3項之罰金刑大幅提高為1000 萬元以
    下罰金，及將同條例第11條第5 項持有第三級毒品構成犯罪
    之純質淨重門檻下修為5 公克，另同條例第17條第2項則增
    加須於「歷次」審判中均自白，始得依該條項減輕之要件，
    新修正之同條例之上開規定皆顯非有利於被告，依刑法第2 
    條第1 項前段規定比較新舊法，本案應適用修正前毒品危害
    防制條例相關規定處斷。  
二、又倘若行為人於發起或參與販毒犯罪組織之行為繼續中，先
    後多次為販毒之行為，因參與犯罪組織罪為繼續犯，犯罪一
    直繼續進行，直至犯罪組織解散，或其脫離犯罪組織時，其
    犯行始行終結。故該發起、參與犯罪組織與其後之多次加重
    販毒行為皆有所重合，然因行為人僅為一參與犯罪組織行為
    ，侵害一社會法益，屬單純一罪，應僅就『該案中』與發起、
    參與犯罪組織罪時間較為密切之首次販毒犯行論以發起、參
    與犯罪組織罪及販賣毒品罪之想像競合犯，而其他之販賣毒
    品犯行，祗需單獨論罪科刑即可，無需再另論以發起或參與
    犯罪組織罪，以避免重複評價。查乙○○、甲○○於108年8月初
    發起或參與該販毒集團，而分別為上開各次犯行，而該販毒
    集團係有三人以上，以實施最重本刑逾15年有期徒刑之罪為
    手段所組成，具有持續性及牟利性之有結構性組織，又本案
    經檢察官於108年12月25日提起公訴，於109年1月10日繫屬
    原審法院，有臺灣桃園地方檢察署109年1月9日桃檢東致108
    偵31695字第1099002227號函1份上之收狀戳（見訴20卷第7
    頁）在卷可考，乙○○、甲○○在此之前，未曾有因販賣毒品、
    發起或參與犯罪組織等案件經起訴，有本院被告前案紀錄表
    2份在卷可據，是乙○○應分別就其首次販賣毒品之犯行（即
    事實欄附表一編號15所示）、甲○○應就其首次販賣毒品之犯
    行（即事實欄附表一編號8所示）部分，分別論以組織犯罪
    防制條例第3條第1項前段之發起犯罪組織、同條項後段之參
    與犯罪組織罪。
三、核乙○○就事實欄所示附表一編號15所示犯行，係犯組織犯罪
    防制條例第3條第1項前段發起犯罪組織罪、修正前毒品危害
    防制條例第4條第3項之販賣第三級毒品罪；甲○○就事實欄所
    示加入本案販毒集團第1次犯行（即附表一編號8所示犯行）
    ，係犯組織犯罪防制條例第3條第1項後段參與犯罪組織罪、
    修正前毒品危害防制條例第4條第3項之販賣第三級毒品罪。
    又乙○○事實欄附表一編號1至14、16至25所示之犯行（共24
    次），及甲○○就事實欄附表一編號1至2、4、7、9、12至14
    、16、19、21至22、24至25所示犯行（共14次），均係犯修
    正前毒品危害防制條例第4條第3項之販賣第三級毒品罪。
四、乙○○與甲○○就事實欄附表一編號1至2、4、7至9、12至14、1
    6、19、21至22、24至25所示犯行；乙○○與謝毓秀就事實欄
    附表一編號3、6、10至11、17至18、20、23所示犯行，均有
    犯意聯絡及行為分擔，均應依刑法第28條之規定，論以共同
    正犯。
五、又附表二編號1所示乙○○與甲○○共同販賣第三級毒品後所剩
    餘之第三級毒品（詳後述），及附表二編號2、3所示乙○○與
    謝毓秀共同販賣第三級毒品後所剩餘之第三級毒品愷他命（
    詳後述），純質淨重均已達20公克以上，是可認乙○○與甲○○
    或與謝毓秀為本案相關共同販賣第三級毒品犯罪，事前已共
    同持有第三級毒品達純質淨重20公克以上，應為乙○○與甲○○
    或與謝毓秀各自所犯各該販賣第三級毒品罪所吸收，均不另
    論罪。
六、乙○○就附表一編號15、甲○○就附表一編號8部分，分別係以
    一行為發起犯罪組織罪、參與犯罪組織罪及販賣第三級毒品
    罪，揆諸首揭意旨，屬想像競合犯，依刑法第55條規定，各
    從一重之販賣第三級毒品罪處斷。
七、乙○○就事實欄附表一編號1至25所示共25次販賣第三級毒品
    犯行、甲○○就事實欄附表附表一編號1至2、4、7至9、12至1
    4、16、19、21至22、24至25所示15次販賣第三級毒品犯行
    ，均犯意各別，行為互殊，均應予以分論併罰。
八、按犯毒品危害防制條例第4條至第8條之罪於偵查及審判中均
    自白者，減輕其刑，修正前毒品危害防制條例第17條第2項
    定有明文，乙○○及甲○○於偵查、原審、本院審理中，就各自
    所犯上開販賣第三級毒品犯行，均已坦認而自白犯行，已如
    前述，是其等各自所犯上開販賣第三級毒品犯行，均應依修
    正前毒品危害防制條例第17條第2項規定，均減輕其刑。
九、乙○○、甲○○於本院審理中雖均曾否認犯發起犯罪組織、參與
    犯罪組織之罪，但其等就加入該販毒集團經過及在組織扮演
    角色分工、招募之成員，於偵查及原審審理時始終供述詳實
    ，應認對發起、參與犯罪組織等主要構成要件事實有所自白
    ，應依組織犯罪防制條例第8條第1項後段、第2項後段規定
    減輕其刑，但其等所犯發起、參與犯罪組織罪屬想像競合之
    輕罪，故僅依前揭說明，於下述量刑時一併審酌上情即可。
    　
十、按毒品危害防制條例第17條第1項規定供出毒品來源，因而
    查獲其他正犯或共犯者，減輕或免除其刑，旨意在於鼓勵被
    告具體提供其毒品上游，擴大追查毒品來源，俾有效斷絕毒
    品之供給，以杜絕毒品泛濫，故祇須被告供出毒品來源之上
    手，因而查獲其他正犯或共犯者，即可邀減輕或免除其刑之
    寬典。所謂「供出毒品來源，因而查獲」，係指被告翔實供
    出毒品來源之具體事證，因而使有偵查（或調查）犯罪職權
    之公務員知悉而對之發動偵查（或調查），並因而查獲者而
    言（最高法院105年度台上字第2298號判決意旨參照）。查
    郭世旻非該販毒集團之發起人，亦非乙○○、甲○○、謝毓秀之
    上游，且迄今未為警查獲等情，業經說明如前（詳理由欄貳
    四㈠），本案未因乙○○、甲○○供出毒品來源，因而查獲其他
    正犯或共犯至明，自無上開規定減刑之適用，併此敘明。乙
    ○○、甲○○等此部分辯稱，亦乏實據。
十一、按犯罪之情狀顯可憫恕，認科以最低度刑仍嫌過重者，得
       酌量減輕其刑，刑法第59條定有明文。該條所規定之酌
      量減輕其刑，係裁判上之減輕，必以犯罪之情狀可憫恕，
      認為宣告法定最低度之刑猶嫌過重者，始有其適用。如別
      有法定減輕之事由，應先依法定減輕事由減輕其刑後，科
      以最低刑度，猶嫌過重時，始得為之（最高法99年度台上
      字第5999號、100年度台上字第744號判決意旨參照）。本
      院考量乙○○、甲○○本案各自所犯販賣第三級毒品犯行次數
      均屬非少，且所犯各次販賣犯行已依修正前毒品危害防制
      條例第17條第2項規定減輕其刑，本院認其等均尚無科以
      最低度刑猶仍情輕法重或情堪憫恕之情，並無須再適用刑
      法第59條規定之情形，附此敘明。甲○○、乙○○辯護人主張
      請求依刑法第59條規定減輕其刑，均不可採。
十二、末按行為人以一行為觸犯組織犯罪防制條例第3 條第1 項
　　前、後段之發起、參與犯罪組織罪及其他犯罪，依刑法第55
    條前段規定從一重之其他犯罪處斷而為科刑時，於有預防矯
    治其社會危險性之必要，且符合比例原則之範圍內，由法院
    依組織犯罪防制條例第3條第3項規定，一併宣告刑前強制工
    作。固認想像競合犯各罪所規定之刑罰、沒收及保安處分等
    相關法律效果，均應一併適用。刑法第55條前段規定「從一
    重處斷」僅限於「主刑」，輕罪罪名所規定之沒收及保安處
    分，因非屬「主刑」，與刑法第55條從一重處斷之規定無關
    ，自得一併宣告。而發起、參與犯罪組織罪和加重詐欺取財
    罪之構成要件與刑罰，均分別在組織犯罪防制條例及刑法中
    定有明文。行為人以一行為觸犯組織犯罪防制條例第3條第1
    項前、後段之罪及其他犯罪，於從一重之其他犯罪處斷而為
    科刑時，因所犯輕罪之刑罰以外之法律效果，即組織犯罪防
    制條例第3條第3項強制工作之規定，並未被重罪所吸收，仍
    應一併適用，然亦應視被告行為之嚴重性、表現之危險性、
    對於未來行為之期待性，以及所採措施與預防矯治目的所需
    程度，於有預防矯治其社會危險性之必要，且符合比例原則
    之範圍內，由法院依該條例第3條第3項規定宣告刑前強制工
    作，賦與法院就是否宣告強制工作一定之裁量權（最高法院
    刑事大法庭108年度台上大字第2306號裁定意旨參照）。查
    乙○○、甲○○上開發起或參與之該販毒集團人數共3人、規模
    甚小，復酌以其等尚屬年輕，素行亦非惡劣，有本院被告前
    案紀錄表3份在卷可參，且非以暴力或極端手段為之，復考
    量本院就其等各自販賣第三級毒品犯行量處之刑均非輕，應
    可使其等記取教訓，並達懲罰、矯治之目的及預防其等再度
    危害社會，而無宣告於刑之執行前，令入勞動場所強制工作
    必要，爰不予宣告強制工作，併予敘明。
肆、撤銷改判之理由（即原判決附表一編號8、15乙○○部分，及
    未扣案乙○○犯罪所得5萬850元、未扣案甲○○犯罪所得3,300
    元之沒收及追徵部分）
一、原審認乙○○就附表一編號8、15部分犯行予以論罪科刑，固
    非無見，惟乙○○本案首次販賣第三級毒品犯行係附表一編號
    15、非附表一編號8，原審將乙○○附表一編號8犯行論以發起
    犯罪組織罪，漏未就其附表一編號15犯行論以發起犯罪組織
    罪；其次，原審認乙○○、甲○○之未扣案犯罪所得分別係50,8
    50、3,300元，犯罪所得金額稍有疏忽誤算（詳後敘），均
    尚有未洽。又乙○○、甲○○上訴意旨固未指摘及於上開部分，
    惟沒收部分為上訴效力所及，本院應一併審究，雖本院就乙
    ○○附表一編號1至7、9至14、16至25部分、甲○○部分均駁回
    上訴（詳後敘），仍不影響該部分本院就犯罪事實之認定，
    原判決既有上開瑕疵，自應由本院就上開部分撤銷改判。
二、爰審酌乙○○正值青年，竟不思正途謀生，知悉毒癮易染難戒
    ，對身心殘害至深情況下，猶漠視法令禁制，反發起該販毒
    集團之犯罪組織，而犯事實欄即附表一編號8、15所示之各
    該販賣犯行，惟衡酌乙○○犯後就販毒部分坦承犯行，就發起
    犯罪組織部分，曾於偵審中自白，均已見悔悟之犯後態度，
    復衡酌各次販賣毒品之數量及金額、利得，暨乙○○自承已懷
    孕5月、從事美髮、傳播工作、高中畢業之學歷（見本院卷
    第346頁）等一切情狀，分別量處主文第2項所示之刑。
三、原判決依販毒價金1,000、2,000、3,000、5,000 元，甲○○
    、謝毓秀可分別抽取报酬150、200、300、400元後，其餘價
    金歸乙○○，又其中甲○○於108 年11月13日即附表一編號4、1
    4所示犯行之價金共計6,000元，其中4,000元遭扣案（即原
    判決附表二編號11所示之物）尚未交與乙○○，認乙○○、甲○○
    之未扣案犯罪所得分別係50,850、3,300元。然查，附表三
    編號4、14之販毒所得共計6,000元，未據扣案之其中2,000
    元，無證據證明乙○○已取得，又縱乙○○需負擔購買愷他命之
    成本，揆諸上開判決意旨，此部分仍應計入乙○○之犯罪所得
    而予以沒收，以達澈底剝奪犯罪所得，並根絕犯罪誘因之立
    法意旨，是乙○○犯罪所得應為49,050元、甲○○犯罪所得應為
    3,100元（計算式詳附表三所示），均應依刑法第38條之1第
    1項、第3項規定沒收，於全部或一部不能沒收，或不宜執行
    沒收時，追徵其價額。
伍、上訴駁回之理由　
一、原審認乙○○就其附表一編號1至7、9至14、16至25所示犯行
    ，及甲○○之犯行均罪證明確，適用修正前毒品危害防制條例
    第4 條第3項、第17條第2項，毒品危害防制條例第19條第1
    項，組織犯罪防制條例第3條第1 項，刑法第2 條第1項前段
    、第11條、第28條、第55條、第51條第5款、第38條第1項前
    段、第38條之1第1項前段、第3項等規定，審酌乙○○、甲○○
    於知悉毒癮易染難戒，對身心殘害至深情況下，猶漠視法令
    禁制，而各犯如事實欄所示之各該販賣第三級毒品犯行，惟
    衡酌其等犯後均有坦承犯行，均已見悔悟之犯後態度，復衡
    酌其等各自每次販賣毒品之數量及金額、就各該犯行犯罪之
    動機、目的、利得、角色分工、智識程度、生活狀況等一切
    情狀，就乙○○分別量處附表一編號1至7、9至14、16至25「
    原審主文」欄所示之刑，就甲○○係分別量處附表一編號1至2
    、4、7、9、12至14、16、19、21至22、24至25「原審主文
    」欄所示之刑。復說明：
　㈠扣案附表二編號1至3所示之第三級毒品愷他命，均為乙○○、
    甲○○、謝毓秀本案販賣第三級毒品犯行後所剩餘，併其包裝
    袋40只、50只及1 只，均依刑法第38條第1 項前段之規定，
    宣告沒收。至毒品送鑑耗損之部分，既已滅失，自無庸宣告
    沒收，又扣案附表二編號5至9，與本案無關，扣案附表二編
    號10、11所示之物，無從確認含有毒品成分，爰均不予宣告
    沒收。附此敘明。
　㈡扣案附表二編號4為乙○○、甲○○犯事實欄附表一編號4、14所
    示所用之物，應依毒品危害防制條例第19條第1項規定，宣
    告沒收。至門號0000000000、0000000000、0000000000號（
    均搭配手機序號IMEI：000000000000000）之行動電話，雖
    為乙○○、甲○○為本案犯行所用之物，本應依法宣告沒收，然
    均未扣案，且扣案附表二編號12，雖亦與本案相關，惟均欠
    缺刑法上重要性，依刑法第38條之2 第2 項規定，不予宣告
    沒收或追徵。
　㈢扣案附表二編號15所示4,000元，為甲○○本案於108年11月13
    日（即附表一編號4、14）販賣毒品犯行所取得之價金，依
    刑法第38條之1 第1 項前段規定宣告沒收。
  ㈣扣案附表二編號21、22、27、28所示之物，與本案無關，均
    不予宣告沒收。
　  經核原判決此部分認事用法均無違誤，量刑及就附表二編號
    1至4、15之沒收尚屬妥適。
二、乙○○、甲○○執上詞，又均另主張原審量刑過重，提起上訴。
    查量刑輕重，係屬法院得依職權自由裁量之事項，苟其量刑
    已以行為人之責任為基礎，並斟酌刑法第57條各款所列情狀
    ，而未逾越法定刑度或有濫用權限情事，即不得任意指為違
    法。原審已就乙○○、甲○○之量刑刑度詳為審酌如上，其量刑
    既未逾越法定刑度，亦未濫用自由裁量之權限，自難認有何
    不當。是其等上訴請求從輕量刑，均無理由；乙○○、甲○○執
    上詞，亦俱無理由（已如前述），均應駁回其等上訴。
陸、按數罪併罰，分別宣告其罪之刑，其宣告多數有期徒刑者，
    於各刑中之最長期以上，各刑合併之刑期以下，定其刑期，
    但不得逾30年，刑法第51條第5款訂有明文。參其立法意旨
    ，除在於緩和多數有期徒刑合併執行所造成之苛酷外，更避
    免責任非難之重複，蓋有期徒刑之科處，不僅在於懲罰犯罪
    行為，更重在矯治犯罪行為人、提升其規範意識，及回復社
    會對於法律規範之信賴，是應併合處罰之複數有期徒刑倘一
    律合併執行，將造成責任非難之效果重複滿足、邊際效應遞
    減之不當效果，甚至有違責任主義，故採行加重單一刑主義
    ，以期責罰相當。是法院就應併合處罰之數個有期徒刑宣告
    定其應執行刑時，不僅應遵守法律所定「以宣告各刑中之最
    長期為下限，各刑合併之刑期為上限，但最長不得逾30年」
    之外部界限，更應受不得明顯違反公平正義、法律秩序理念
    及目的之規範。具體而言，於併合處罰，其執行刑之酌定，
    應視行為人所犯數罪之犯罪類型而定，倘行為人所犯數罪屬
    相同之犯罪類型者（如複數竊盜、施用或販賣毒品等），於
    併合處罰時，其責任非難重複之程度較高，應酌定較低之應
    執行刑；然行為人所犯數罪雖屬相同之犯罪類型，但所侵犯
    者為具有不可替代性、不可回復性之個人法益（如殺人、妨
    害性自主），於併合處罰時，其責任非難重複之程度則較低
    ，自可酌定較高之應執行刑；另行為人所犯數罪非惟犯罪類
    型相同，且其行為態樣、手段、動機均相似者，於併合處罰
    時，其責任非難重複之程度更高，應酌定更低之應執行刑；
    反之，行為人所犯數罪各屬不同之犯罪類型者，於併合處罰
    時，其責任非難重複之程度甚低，當可酌定較高之應執行刑
    。爰衡酌乙○○所犯上開各罪之罪質、行為態樣，所侵害法益
    ，及責任非難重複之程度，上開各罪彼此間之關聯性，兼衡
    所反映之人格特性，矯治教化之必要程度，暨貫徹刑法量刑
    公平正義理念，定其應執行之刑如主文所示。
據上論斷，應依刑事訴訟法第368條、第369條第1項前段、第364
條、第299條第1項前段，刑法第38條之1 第1 項、第3 項判決如
主文。
本案經檢察官陳淑蓉提起公訴，檢察官蔡顯鑫、孫冀薇到庭執行
職務。
中　　華　　民　　國　　110 　年　　6 　　月　　1 　　日
　　　　　　　　　刑事第十二庭  審判長法　官  陳如玲
                                      法　官  廖建瑜
                                      法　官  蔡如惠
以上正本證明與原本無異。
如不服本判決，應於收受送達後20日內向本院提出上訴書狀，其
未敘述上訴之理由者並得於提起上訴後20日內向本院補提理由書
（均須按他造當事人之人數附繕本）「切勿逕送上級法院」。
                                      書記官  黃郁珊
中　　華　　民　　國　　110 　年　　6 　　月　　8 　　日
附錄：本案論罪科刑法條全文
毒品危害防制條例第4條第3項（修正前）
製造、運輸、販賣第三級毒品者，處七年以上有期徒刑，得併科
新臺幣七百萬元以下罰金。
毒品危害防制條例第11條第5項（修正前）
持有第三級毒品純質淨重二十公克以上者，處三年以下有期徒
刑，得併科新臺幣三十萬元以下罰金。　　
附表一
編號      犯罪事實     原審主文欄    主文欄 備註  1 乙○○與甲○○均意圖營利，共同基於販賣第三級毒品愷他命之犯意聯絡，由乙○○預先提供不定數量之第三級毒品交與甲○○後，於民國（下同）108 年8 月11日23時37分許，由甲○○以搭載行動門號0000000000號之行動電話與陳俊丞聯繫，約定以新臺幣（下同）2,000 元之價格販賣第三級毒品愷他命1 包與陳俊丞後，即分裝乙○○預先提供第三級毒品愷他命1 包，前往桃園市○○區○○路0 段00號之7-11便利超商前，販賣第三級毒品愷他命1 包與陳俊丞，並向陳俊丞收取價金2,000 元。 乙○○共同犯販賣第三級毒品罪，處有期徒刑參年捌月。 甲○○共同犯販賣第三級毒品罪，處有期徒刑參年柒月。  即起訴書附表號1、原判決附表一編號一。  2 乙○○與甲○○均意圖營利，共同基於販賣第三級毒品愷他命之犯意聯絡，由乙○○預先提供不定數量之第三級毒品交與甲○○後，於108 年8 月22日23時13分許，由甲○○以搭載門號0000000000號之行動電話與陳俊丞聯繫，約定以3,000 元之價格販賣第三級毒品愷他命1 包與陳俊丞後，即分裝乙○○預先提供之第三級毒品愷他命1 包後，與乙○○共同前往桃園市○○區○○路0 段00號之7-11便利超商前，由甲○○交付第三級毒品愷他命1 包與陳俊丞，並向陳俊丞收取價金3,000 元。 乙○○共同犯販賣第三級毒品罪，處有期徒刑參年拾月。 甲○○共同犯販賣第三級毒品罪，處有期徒刑參年玖月。  即起訴書附表編號2、原判決附表一編號二。  3 乙○○與謝毓秀均意圖營利，共同基於販賣第三級毒品愷他命之犯意聯絡，由乙○○預先提供不定數量之第三級毒品交與謝毓秀後，於108 年10月21日11時54分許，由謝毓秀以搭載門號0000000000號之行動電話與陳俊丞聯繫，約定以2,000 元之價格販賣第三級毒品愷他命1 包與陳俊丞後，即分裝乙○○預先提供之第三級毒品愷他命1 包，前往桃園市○○區○○路0 段000 號之萊爾富超商前，交付第三級毒品愷他命1 包與陳俊丞，並向陳俊丞收取價金2,000 元。 乙○○共同犯販賣第三級毒品罪，處有期徒刑參年捌月。  即起訴書附表編號3、原判決附表一編號三。  4 乙○○與甲○○均意圖營利，共同基於販賣第三級毒品愷他命之犯意聯絡，由乙○○預先提供不定數量之第三級毒品交與甲○○後，於108 年11月13日10時許，由甲○○以搭載門號0000000000號之行動電話與陳俊丞聯繫，約定以3,000 元之價格販賣第三級毒品愷他命1 包與陳俊丞後，即分裝乙○○預先提供之第三級毒品愷他命1 包，前往桃園市○○區○○路0 段000 號之全家便利超商前，交付第三級毒品愷他命1 包與陳俊丞，並向陳俊丞收取價金3,000 元。 乙○○共同犯販賣第三級毒品罪，處有期徒刑參年拾月。 甲○○共同犯販賣第三級毒品罪，處有期徒刑參年玖月。  即起訴書附表編號4、原判決附表一編號四。  5 乙○○意圖營利，基於販賣第三級毒品愷他命之犯意，於108 年8 月8 日21時36分許，以搭載門號0000000000號之行動電話與張妘嘉聯繫，約定以2,000 元之價格販賣第三級毒品愷他命1 包與張妘嘉後，即前往桃園市平鎮區游泳路120 巷口前，交付第三級毒品愷他命1 包與張妘嘉，並向張妘嘉收取價金2,000 元。 乙○○犯販賣第三級毒品罪，處有期徒刑參年捌月。  即起訴書附表編號5、原判決附表一編號五。  6 乙○○與謝毓秀均意圖營利，共同基於販賣第三級毒品愷他命之犯意聯絡，由乙○○預先提供不定數量之第三級毒品交與謝毓秀後，於108 年8 月31日11時34分許，由謝毓秀以搭載門號0000000000號之行動電話與張妘嘉聯繫，約定以2,000 元之價格販賣第三級毒品愷他命1 包與張妘嘉後，即分裝乙○○預先提供之第三級毒品愷他命1 包，前往桃園市平鎮區游泳路120 巷口前，交付第三級毒品愷他命1 包與張妘嘉，並向張妘嘉收取價金2,000 元。 乙○○共同犯販賣第三級毒品罪，處有期徒刑參年捌月。  即起訴書附表編號6、原判決附表一編號六。  7 乙○○與甲○○均意圖營利，共同基於販賣第三級毒品愷他命之犯意聯絡，由乙○○預先提供不定數量之第三級毒品交與甲○○後，於108 年9 月25日13時10分許，由甲○○以搭載門號0000000000號之行動電話與張妘嘉聯繫，約定以2,000 元之價格販賣第三級毒品愷他命1 包與張妘嘉後，即分裝乙○○預先提供之第三級毒品愷他命1 包，前往桃園市平鎮區游泳路120 巷口前交付第三級毒品愷他命1 包與張妘嘉，並向張妘嘉收取價金2,000 元。 乙○○共同犯販賣第三級毒品罪，處有期徒刑參年捌月。 甲○○共同犯販賣第三級毒品罪，處有期徒刑參年柒月。  即起訴書附表編號7、原判決附表一編號七。  8 乙○○與甲○○均意圖營利，共同基於販賣第三級毒品愷他命之犯意聯絡，由乙○○預先提供不定數量之第三級毒品交與甲○○後，於108 年8 月9 日15時10分許，由乙○○以搭載門號0000000000號之行動電話與巫文瀚聯繫，約定以5,000 元之價格販賣第三級毒品愷他命1 包與巫文瀚後，即由甲○○分裝乙○○預先提供之第三級毒品愷他命1 包，前往桃園市○○區○○○路0 段000 巷00○0 號前，交付第三級毒品愷他命1 包與巫文瀚，並向巫文瀚收取價金5,000元。 乙○○共同犯販賣第三級毒品罪，處有期徒刑參年拾月。 甲○○共同犯販賣第三級毒品罪，處有期徒刑參年玖月。 乙○○共同犯販賣第三級毒品罪，處有期徒刑參年拾月。 即起訴書附表編號8、原判決附表一編號八。  9 乙○○與甲○○均意圖營利，共同基於販賣第三級毒品愷他命之犯意聯絡，由乙○○預先提供不定數量之第三級毒品交與甲○○後，於108 年8 月31日15時11分許，由乙○○及甲○○以搭載門號0000000000號之行動電話與巫文瀚聯繫，約定以5,000 元之價格販賣第三級毒品愷他命1 包與巫文瀚後，即由甲○○分裝乙○○預先提供之第三級毒品愷他命1 包，前往桃園市○○區○○○路0 段000 巷00○0 號前，交付第三級毒品愷他命1 包與巫文瀚，並向巫文瀚收取價金5,000 元。 乙○○共同犯販賣第三級毒品罪，處有期徒刑參年拾月。 甲○○共同犯販賣第三級毒品罪，處有期徒刑參年玖月。  即起訴書附表編號9、原判決附表一編號九。  10 乙○○與謝毓秀均意圖營利，共同基於販賣第三級毒品愷他命之犯意聯絡，由乙○○預先提供不定數量之第三級毒品交與謝毓秀後，於108 年9 月11日9 時27分許，由謝毓秀以搭載門號0000000000號之行動電話與巫文瀚聯繫，約定以5,000 元之價格販賣第三級毒品愷他命1 包與巫文瀚後，即分裝乙○○預先提供之第三級毒品愷他命1 包，前往桃園市○○區○○○路0 段000 巷00○0 號前，交付第三級毒品愷他命1 包與巫文瀚，並向巫文瀚收取價金5,000 元。 乙○○共同犯販賣第三級毒品罪，處有期徒刑參年拾月。  即起訴書附表編號10、原判決附表一編號十。  11 乙○○與謝毓秀均意圖營利，共同基於販賣第三級毒品愷他命之犯意聯絡，由乙○○預先提供不定數量之第三級毒品交與謝毓秀後，於108 年9 月5 日13時52分許，由謝毓秀以搭載門號0000000000號之行動電話與王新方聯繫，約定以3,000 元之價格販賣第三級毒品愷他命1 包與王新方後，即分裝乙○○預先提供之第三級毒品愷他命1 包，前往桃園市○鎮區○○路000 號萊爾富前，交付第三級毒品愷他命1 包與王新方，並向王新方收取價金3,000 元。 乙○○共同犯販賣第三級毒品罪，處有期徒刑參年拾月。  即起訴書附表編號11、原判決附表一編號十一。  12 乙○○與甲○○均意圖營利，共同基於販賣第三級毒品愷他命之犯意聯絡，由乙○○預先提供不定數量之第三級毒品交與甲○○後，於108 年9 月6 日20時10分許，由乙○○以搭載門號0000000000號之行動電話與王新方聯繫，約定以3,000 元之價格販賣第三級毒品愷他命1 包與王新方後，即由甲○○分裝乙○○預先提供之第三級毒品愷他命1 包，前往桃園市○鎮區○○路0 段00號7-11超商前，交付第三級毒品愷他命1包與王新方，並向王新方收取價金3,000 元。 乙○○共同犯販賣第三級毒品罪，處有期徒刑參年拾月。 甲○○共同犯販賣第三級毒品罪，處有期徒刑參年玖月。  即起訴書附表編號12、原判決附表一編號十二。  13 乙○○與甲○○均意圖營利，共同基於販賣第三級毒品愷他命之犯意聯絡，由乙○○預先提供不定數量之第三級毒品交與甲○○後，於108 年9 月21日17時59分許，由甲○○以搭載門號0000000000號之行動電話與王新方聯繫，約定以3,000 元之價格販賣第三級毒品愷他命1 包與王新方後，即分裝乙○○預先提供之第三級毒品愷他命1 包，前往桃園市○○區○○路00號思夢樂停車場，交付第三級毒品愷他命1 包與王新方，並向王新方收取價金3,000 元。 乙○○共同犯販賣第三級毒品罪，處有期徒刑參年拾月。 甲○○共同犯販賣第三級毒品罪，處有期徒刑參年玖月。  即起訴書附表編號13、原判決附表一編號十三。  14 乙○○與甲○○均意圖營利，共同基於販賣第三級毒品愷他命之犯意聯絡，由乙○○預先提供不定數量之第三級毒品交與甲○○後，於108 年11月13日7 時許，由甲○○以搭載門號0000000000號之行動電話與王新方聯繫，約定以3,000 元之價格販賣第三級毒品愷他命1 包與王新方後，即分裝乙○○預先提供之第三級毒品愷他命1 包，前往桃園市○○區○○路00號思夢樂停車場，交付第三級毒品愷他命1 包與王新方，並向王新方收取價金3,000 元。 乙○○共同犯販賣第三級毒品罪，處有期徒刑參年拾月。 甲○○共同犯販賣第三級毒品罪，處有期徒刑參年玖月。  即起訴書附表編號14、原判決附表一編號十四。  15 乙○○意圖營利，基於販賣第三級毒品愷他命之犯意，於108 年8 月8 日18時33分許，以搭載門號0000000000號之行動電話與賴志鋼聯繫，約定以2,000 元之價格販賣第三級毒品愷他命1 包與賴志鋼後，即前往桃園市中壢區中山東路3 段331 巷口，交付第三級毒品愷他命1 包與賴志鋼，並向賴志鋼收取價金2,000 元。 乙○○犯販賣第三級毒品罪，處有期徒刑參年捌月。 乙○○犯販賣第三級毒品罪，處有期徒刑參年捌月。 即起訴書附表編號15、原判決附表一編號十五。  16  乙○○與甲○○均意圖營利，共同基於販賣第三級毒品愷他命之犯意聯絡，由乙○○預先提供不定數量之第三級毒品交與甲○○後，由甲○○於108 年9 月17日13時17分許，以搭載門號0000000000號之行動電話與賴志鋼聯繫，約定以2,000 元之價格販賣第三級毒品愷他命1 包與賴志鋼後，即分裝乙○○預先提供之第三級毒品愷他命1 包，前往桃園市○○區○○路0000號慈濟園區前，交付第三級毒品愷他命1 包與賴志鋼，並向賴志鋼收取價金2,000 元。 乙○○共同犯販賣第三級毒品罪，處有期徒刑參年捌月。 甲○○共同犯販賣第三級毒品罪，處有期徒刑參年柒月。  即起訴書附表編號16、原判決附表一編號十六。  17 乙○○與謝毓秀均意圖營利，共同基於販賣第三級毒品愷他命之犯意聯絡，由乙○○預先提供不定數量之第三級毒品交與謝毓秀後，於108 年10月21日12時55分許，由乙○○及謝毓秀以搭載門號0000000000 號之行動電話與賴志鋼聯繫，約定以2,000 元之價格販賣第三級毒品愷他命1 包與賴志鋼後，由謝毓秀分裝乙○○預先提供之第三級毒品愷他命1 包，前往桃園市中壢區公園路2 段與永春路口，交付第三級毒品愷他命1 包與賴志鋼，並向賴志鋼收取價金2,000 元。 乙○○共同犯販賣第三級毒品罪，處有期徒刑參年捌月。  即起訴書附表編號17、原判決附表一編號十七。  18 乙○○與謝毓秀均意圖營利，共同基於販賣第三級毒品愷他命之犯意聯絡，由乙○○預先提供不定數量之第三級毒品交與謝毓秀後於108年8 月22日13時許，由謝毓秀以搭載門號0000000000號之行動電話與曾健龍聯繫，約定以2,000 元之價格販賣第三級毒品愷他命1 包與曾健龍後，即分裝乙○○預先提供之第三級毒品愷他命1 包，前往桃園市○○區○道○號中壢休息站C 區停車場，交付第三級毒品愷他命1 包與曾健龍，並向曾健龍收取價金2,000 元。 乙○○共同犯販賣第三級毒品罪，處有期徒刑參年捌月。  即起訴書附表編號18、原判決附表一編號十八。  19 乙○○與甲○○均意圖營利，共同基於販賣第三級毒品愷他命之犯意聯絡，由乙○○預先提供不定數量之第三級毒品交與甲○○後，由甲○○於108 年9 月3 日15時58分許，以搭載門號0000000000號之行動電話與曾健龍聯繫，約定以2,000 元之價格販賣第三級毒品愷他命1 包與曾健龍後，即分裝乙○○預先提供之第三級毒品愷他命1 包，前往桃園市○○區○○路0 段0000號頂好超市旁，交付第三級毒品愷他命1 包與曾健龍，並向曾健龍收取價金2,000 元。 乙○○共同犯販賣第三級毒品罪，處有期徒刑參年捌月。 甲○○共同犯販賣第三級毒品罪，處有期徒刑參年柒月。  即起訴書附表編號19、原判決附表一編號十九。  20 乙○○與謝毓秀均意圖營利，共同基於販賣第三級毒品愷他命之犯意聯絡，由乙○○預先提供不定數量之第三級毒品交與謝毓秀後，於108 年9 月16日20時01分許，由乙○○以搭載門號0000000000號之行動電話與曾健龍聯繫，約定以2,000 元之價格販賣第三級毒品愷他命1 包與曾健龍後，即由謝毓秀分裝乙○○預先提供之第三級毒品愷他命1 包，前往桃園市○○區○○路00號萊爾富超商前，交付第三級毒品愷他命1 包與曾健龍，並向曾健龍收取價金2,000 元。 乙○○共同犯販賣第三級毒品罪，處有期徒刑參年捌月。  即起訴書附表編號20、原判決附表一編號二十。  21 乙○○與甲○○均意圖營利，共同基於販賣第三級毒品愷他命之犯意聯絡，由乙○○預先提供不定數量之第三級毒品交與甲○○後於108年9 月25日13時31分許，由甲○○以搭載門號0000000000號之行動電話與邱楷儒聯繫，約定以1,000 元之價格販賣第三級毒品愷他命1 包與邱楷儒後，即分裝乙○○預先提供之第三級毒品愷他命1 包，共同前往桃園市○鎮區○○路0 段00號7-11超商前，交付第三級毒品愷他命1 包與邱楷儒，並向邱楷儒收取價金1,000 元。 乙○○共同犯販賣第三級毒品罪，處有期徒刑參年捌月。 甲○○共同犯販賣第三級毒品罪，處有期徒刑參年柒月。  即起訴書附表編號21、原判決附表一編號二十一。  22 乙○○與甲○○均意圖營利，共同基於販賣第三級毒品愷他命之犯意聯絡，由乙○○預先提供不定數量之第三級毒品交與甲○○後於108年8 月9 日18時07分許，由乙○○以搭載門號0000000000號之行動電話與趙語喬聯繫，約定以1,000 元之價格販賣第三級毒品愷他命1 包與趙語喬後，即由甲○○分裝乙○○預先提供之第三級毒品愷他命1包，前往桃園市○○區○○路00號前，交付第三級毒品愷他命1 包與趙語喬，並向趙語喬收取價金1,000 元。 乙○○共同犯販賣第三級毒品罪，處有期徒刑參年捌月。 甲○○共同犯販賣第三級毒品罪，處有期徒刑參年柒月。  即起訴書附表編號22、原判決附表一編號二十二。  23 乙○○與謝毓秀均意圖營利，共同基於販賣第三級毒品愷他命之犯意聯絡，由乙○○預先提供不定數量之第三級毒品交與謝毓秀後，於108 年8 月23日11時21分許，由謝毓秀以搭載門號0000000000號之行動電話與趙語喬聯繫，約定以1,000 元之價格販賣第三級毒品愷他命1 包與趙語喬後，即分裝乙○○預先提供之第三級毒品愷他命1 包，前往桃園市○○區○○路00號前，交付第三級毒品愷他命1 包與趙語喬，並向趙語喬收取價金1,000 元。 乙○○共同犯販賣第三級毒品罪，處有期徒刑參年捌月。  即起訴書附表編號23、原判決附表一編號二十三。  24 乙○○與甲○○均意圖營利，共同基於販賣第三級毒品愷他命之犯意聯絡，由乙○○預先提供不定數量之第三級毒品交與甲○○後，於108 年8 月31日14時21分許，由乙○○以搭載門號0000000000號之行動電話與趙語喬聯繫，約定以1,000 元之價格販賣第三級毒品愷他命1 包與趙語喬後，即由甲○○分裝乙○○預先提供之第三級毒品愷他命1 包，前往桃園市○○區○○路00號前，交付第三級毒品愷他命1 包與趙語喬，並向趙語喬收取價金1,000 元。 乙○○共同犯販賣第三級毒品罪，處有期徒刑參年捌月。 甲○○共同犯販賣第三級毒品罪，處有期徒刑參年柒月。  即起訴書附表編號24、原判決附表一編號二十四。  25 乙○○與甲○○均意圖營利，共同基於販賣第三級毒品愷他命之犯意聯絡，由乙○○預先提供不定數量之第三級毒品交與甲○○後，於108 年9 月1 日18時16分許，以搭載門號0000000000號之行動電話與趙語喬聯繫，約定以1,000 元之價格販賣第三級毒品愷他命1 包與趙語喬後，即由甲○○分裝乙○○預先提供之第三級毒品愷他命1 包，前往桃園市○○區○○路00號之7-11前，交付第三級毒品愷他命1 包與趙語喬，並向陳俊丞收取價金1,000 元。 乙○○共同犯販賣第三級毒品罪，處有期徒刑參年捌月。 甲○○共同犯販賣第三級毒品罪，處有期徒刑參年柒月。  即起訴書附表編號25、原判決附表一編號二十五。 



附表二
編號      品名  數量（新臺幣） 持有人 備註  1 含第三級毒品愷他命成分之白色晶體40包（併同直接盛裝上開毒品之包裝袋40只） 成分為愷他命，驗餘總淨重54.87 公克（驗前總淨重55.07 公克，純度約99%，推估總純質淨重54.51公克 ）。 甲○○ ⒈在甲○○所使用車牌號碼000   -0000號自用小客車扣得 ⒉沒收  2 含第三級毒品愷他命成分之白色晶體50包（併同直接盛裝上開毒品之包裝袋50只） 成分為愷他命，驗餘總淨重91.13 公克。（驗前總淨重91.27 公克，純度分別約99%，推估總純質淨重90.35公克 ）。 謝毓秀 ⒈其中28包在謝毓秀隨身包內扣得，另22包在謝毓秀斯時位於桃園市○鎮區○○路00巷00號居所扣得 ⒉沒收　  3 含第三級毒品愷他命成分之白色粉末1包（併同直接盛裝上開毒品之包裝袋1只） 成分為愷他命，驗餘總淨重0.47公克（驗前總淨重0.56 公克，純度分別約98%，推估總純質淨重0.54公克 ）。 謝毓秀 ⒈在謝毓秀隨身包內扣得 ⒉沒收　  4 IPHONE玫瑰金手機（內含門號0000000000號SIM 卡壹張） 1支 謝毓秀 ⒈在謝毓秀隨身包內扣得 ⒉乙○○、甲○○共同犯附表一編號4、14犯行所用之物 ⒊沒收　  5 愷他命1包 毛重0.35公克 乙○○ ⒈在乙○○位於桃園市○○區○○○街00號19樓之17居所扣得 ⒉與本案無關，不予沒收  6 咖啡包12包 總毛重51.98公克 甲○○ ⒈在甲○○所使用車牌號碼000   -0000號自用小客車扣得 ⒉與本案無關，不予沒收  7 咖啡包16包 總毛重65.11公克 謝毓秀 ⒈在謝毓秀隨身包內扣得 ⒉與本案無關，不予沒收  8 咖啡包1包 毛重24.24公克 謝毓秀 ⒈在謝毓秀斯時位於桃園市○鎮區○○路00巷00號居所扣得 ⒉與本案無關，不予沒收  9 咖啡包30包 總毛重111.59公克 謝毓秀 ⒈在謝毓秀斯時位於桃園市○鎮區○○路00巷00號居所扣得 ⒉與本案無關，不予沒收  10 疑似愷他命毒品1包 毛重0.68公克 陳俊丞 ⒈在陳俊丞位於桃園市楊梅區金溪路209巷223樓住所扣得 ⒉與本案無關，不予沒收  11 捲菸 4支 王新方 ⒈在王新方位於桃園市○○區   ○○路000號住所扣得 ⒉與本案無關，不予沒收  12 帳冊 1批 乙○○ ⒈在乙○○位於桃園市○○區○○○街00號19樓之17居所扣得 ⒉不予沒收  13 帳冊（金色封面） 1本 謝毓秀 ⒈在謝毓秀隨身包內扣得 ⒉不予沒收  14 夾鏈袋 1批 謝毓秀 ⒈在謝毓秀斯時位於桃園市○鎮區○○路00巷00號居所扣得 ⒉不予沒收  15 現金 4,000元 甲○○ ⒈在甲○○所使用車牌號碼000   -0000號自用小客車扣得 ⒉販毒所得沒收  16 現金 3,285元 謝毓秀 ⒈在謝毓秀隨身包內扣得 ⒉其中1,850元為販毒所得，沒收；其餘部分不予沒收  17 現金 8,000元 謝毓秀 ⒈在謝毓秀斯時位於桃園市○鎮區○○路00巷00號居所扣得 ⒉與本案無關，不予沒收  18 現金 62,300元 謝毓秀 ⒈在謝毓秀斯時位於桃園市○鎮區○○路00巷00號居所扣得 ⒉與本案無關，不予沒收  19 IPHONE玫瑰金手機（內含不詳門號SIM卡1張） 1支 謝毓秀 ⒈在謝毓秀所使用車牌號碼00-0000號自用小客車扣得 ⒉與本案無關，不予沒收  20 IPHONE銀色手機（內含門號0000000000號SIM 卡1張）。 1支 謝毓秀 ⒈在謝毓秀隨身包內扣得 ⒉與本案無關，不予沒收  21 IPHONE玫瑰金手機（內含門號0000000000號SIM 卡1張）。 1支 甲○○ ⒈在甲○○所使用之隨身包內扣得 ⒉與本案無關，不予沒收   22 IPHONE手機（內含門號0000000000號SIM 卡1 張）。 1支 乙○○ ⒈在乙○○位於桃園市○○區○○○街00號19樓之17居所扣得 ⒉與本案無關，不予沒收  23  OPPO牌手機（內含門號0000000000號SIM 卡1 張） 1支 謝毓秀 ⒈在謝毓秀隨身包內扣得 ⒉與本案無關，不予沒收  24 電子磅秤 2台 謝毓秀 ⒈在謝毓秀斯時位於桃園市○鎮區○○路00巷00號居所扣得 ⒉與本案無關，不予沒收  25 帳冊(封面「NoteBook」) 1本 謝毓秀 ⒈在謝毓秀斯時位於桃園市○鎮區○○路00巷00號居所扣得 ⒉與本案無關，不予沒收  26 帳冊 3張 謝毓秀 ⒈在謝毓秀斯時位於桃園市○鎮區○○路00巷00號居所扣得 ⒉與本案無關，不予沒收  27 K盤 1個 乙○○ ⒈在乙○○位於桃園市○○區○○○街00號19樓之17居所扣得 ⒉與本案無關，不予沒收  28 卡片 1張 乙○○ ⒈在乙○○位於桃園市○○區○○○街00號19樓之17居所扣得 ⒉與本案無關，不予沒收  29 K盤 1組 謝毓秀 ⒈在謝毓秀斯時位於桃園市○鎮區○○路00巷00號居所扣得 ⒉與本案無關，不予沒收